# 国税函 2010 年 79 号中的疑问

提问人：bladesoul123 时间：2011-09-06 09:57:21
该函规定：六、关于免税收入所对应的费用扣除问题? 根据《实施条例》第二十七条、第二十八条的规定，企业取得的各项免税收入所对应的各项成本费用，除另有规定者外，可以在计算企业应纳税所得额时扣除。 现本人遇到一城投公司，其土地出售作为一级市场收入免税，不知道其土地成本是否符合该项规定，能否税前扣除。

回答人：chenyiwei
“土地出售作为一级市场收入免税”有无税法条文作为依据？这是首先需要明确的问题。另外，如果是免税收入，还要区分是企业从事该业务的所得免税（例如免税农产品），还是按取得的收入总额直接免税。如果确实符合税法相关规定，并且是按收入总额直接免税而不是所得免税，则相关成本应可以税前扣除。